【裁判字號】    92,交聲,478
【裁判日期】    920430
【裁判案由】    違反道路交通管理處罰條例聲明異議
【裁判全文】
臺灣臺北地方法院交通事件裁定                    九十二年度交聲字第四七八號
    異議人即
    受處分人  甲○○
右列異議人即受處分人因違反道路交通管理處罰條例案件，對於台北市交通事件裁決
所九十二年三月十二日所為之處分（原處分案號：北市裁三字第裁二二-ＡＸＸ○二
二七二四號），聲明異議，本院裁定如左：
    主  文
異議駁回。
    理  由
一、按汽車在雙向四車道行駛時，除準備停車或臨時停車外，不得駛出路面邊線或跨
    越兩條車道行駛。道路交通安全規則第九十八條第一項第五款定有明文。又汽車
    駕駛人，爭道行駛有任意駛出邊線，或任意跨越兩條車道行駛者，處新臺幣（下
    同）六百元以上一千八百元以下之罰鍰。道路交通管理處罰條例第四十五條第十
    二款亦有明定。另駕駛汽車，違反道路交通安全規則，因而肇事致人受傷者，吊
    扣其駕駛執照三個月至六個月。道路交通管理處罰條例第六十一條第三項定有明
    文；末汽車駕駛人駕駛汽車違反道路交通管理處罰條例第四十五條第十二款規定
    者，除應依該條所規定之罰鍰處罰外，並予記違規點數一點，同條例第六十三條
    第一項第一款亦有規定。
二、本件受處分人即異議人甲○○於民國九十一年十二月九日凌晨零時二十分許，駕
    駛車號Ｈ二－八八八號營業用小客車，沿台北市○○○路由東往西方向行駛時，
    爭道行駛，任意跨越第三車道、第四車道行駛至同市○○○路○段九十五號前，
    使沿第四車道行駛在後，由陳盈婷所駕駛車號ＤＶＨ－一三八號機車，閃煞不及
    ，機車車頭自後撞擊該營業小客車之右車身，人車倒地，受有手腳等處之擦傷。
    經台北市政府警察局中山分局員警到場處理，並為台北市政府警察局交通大隊，
    以受處分人有違反道路交通管理處罰條例第四十五條第十二款、第六十一條第三
    項規定之行為逕行掣單舉發。嗣受處分人收受舉發違反道路交通管理事件通知單
    後，於應到案日期申訴，經原處分機關函請舉發機關調查結果，仍認受處分人有
    上開違規行為，依道路交通管理處罰條例第六十一條第三項（贅引第一款）、第
    四十五條第十二款（贅引第一項）、第六十三條第一項第一款及道路交通管理事
    件統一裁罰基準表之規定，於九十二年三月十二日，以北市裁三字第裁二二-Ａ
    ＸＸ○二二七二四號裁決書裁處受處分人吊扣駕照三月，六百元罰鍰，並記違規
    點數一點（原處分漏引道路交通管理處罰條例第六十三條第一項第一款規定，應
    補充更正）。
三、訊之受處分人，固坦承跨越雙車道行駛及機車騎士確有擦傷，然辯稱：機車騎士
    無照駕駛且從後面撞我及因當時旁邊有機車，我要留一個空間給乘客上、下方便
    云云，然查：受處分人已坦承跨車道行駛，且機車騎士受有傷害，而此並有道路
    交通事故調查報告表、台北市政府警察局交通警察大隊交通事故分析研判表、道
    到路交通事故補充資料表、交通事故談話紀錄表等之影本附卷可參，是受處分人
    前開違規之行為堪以認定，縱如受處分人所辯，車禍之發生係機車騎士自後撞擊
    所致，仍無解於受處分人違反道路交通安全規則之爭道行駛，任意跨越兩條車道
    行駛，並肇事造成機車騎士陳盈婷受傷之事實。本件事證明確，受處分人違規行
    為堪以認定。原處分機關依道路交通管理處罰條例第六十一條第三項、第四十五
    條第十二款、第六十三條第一項第一款及道路交通管理事件統一裁罰基準表之規
    定，裁處受處分人吊扣駕照三月，六百元罰鍰，並記違規點數一點，核無違誤，
    本件受處分人之異議為無理由，自應將其異議駁回。
四、據上論斷，應依道路交通案件處理辦法第十九條，裁定如主文。
中      華      民      國    九十二      年      四      月      三十  日
                                        臺灣臺北地方法院交通法庭
                                                 法  官  劉嶽承
右正本證明與原本無異。
如不服本裁定，應於裁定送達後五日內向本院提出抗告狀。
                                                 書記官  張耀鴻
中      華      民      國    九十二      年      四      月     三十   日


司法院資訊處製作；財團法人民間司法改革基金會備份。
